臺灣臺中地方法院刑事判決　　　　　　　　　　　　九十一年度易字第二七六三號
　　公　訴　人　臺灣臺中地方法院檢察署檢察官
　　被　　　告　乙○○
右列被告因違反保護令案件，經檢察官提起公訴（九十一年度偵字第一六六六九號）
，本院判決如左：
    主  文
乙○○違反法院依家庭暴力防治法第十三條所為禁止實施家庭暴力行為之裁定，處拘
役伍拾日，如易科罰金，以佰元折算壹日。緩刑貳年，緩刑期間內付保護管束，於
緩刑付保護管束期間內，禁止實施家庭暴力行為。
    事  實
一、乙○○與甲○○係夫妻關係，二人間具有家庭暴力防治法第三條第一款所規定之
    家庭成員關係。乙○○前因對甲○○實施不法侵害，經本院於九十年七月三十日
    ，依家庭暴力防治法第十三條規定，核發九十年度家護字第二九七號民事通常保
    護令，令乙○○不得對甲○○實施身體或精神上不法侵害之行為、不得直接或間
    接對於甲○○為騷擾、通話、通信行為、應遠離甲○○住居所至少一百公尺之距
    離，該民事通常保護令有效期間為十個月，乙○○並已於九十年八月二十七日收
    受該民事通常保護令。乙○○於九十年十二月三十日晚上十時許，得知甲○○在
    臺中市○○路與河南路口某家便利商店內，遂託其友人叫甲○○出來外面，雙方
    並因而發生爭執，詎乙○○明知不得為前開禁止行為，竟出手拉扯甲○○之頭髮
    並毆打其身體，致甲○○受有頭部外傷、胸部挫傷及四肢多處擦傷之普通傷害（
    普通傷害部分，業經甲○○當庭撤回告訴），違反本院依家庭暴力防治法第十三
    條所為禁止實施家庭暴力行為之裁定。
二、案經甲○○訴請臺灣臺中地方法院檢察署檢察官偵查起訴。
    理  由
一、右揭違反本院依家庭暴力防治法第十三條所為禁止實施家庭暴力行為之裁定之事
    實，業據被告乙○○於本院審理時坦承不諱，核與告訴人甲○○指訴情節相符。
    被告前因對告訴人實施不法侵害，經本院於九十年七月三十日，依家庭暴力防治
    法第十三條規定，核發九十年度家護字第二九七號民事通常保護令，令被告不得
    對告訴人實施身體或精神上不法侵害之行為、不得直接或間接對於告訴人為騷擾
    、通話、通信行為、應遠離告訴人住居所至少一百公尺之距離，該民事通常保護
    令有效期間為十個月，被告並已於九十年八月二十七日收受該民事通常保護令等
    情，亦據本院調取九十年度家護字第二九七號通常保護令聲請卷宗核閱屬實，並
    有前開民事通常保護令附卷可稽。被告於前開時、地出手拉扯告訴人之頭髮並毆
    打其身體，致告訴人受有頭部外傷、胸部挫傷及四肢多處擦傷之普通傷害等情，
    亦有告訴人提出之財團法人仁愛綜合醫院診斷證明書在卷足憑，本案事證明確，
    被告犯行洵堪認定。
二、核被告乙○○所為，係犯家庭暴力防治法第五十條第一款之違反法院依家庭暴力
    防治法第十三條所為禁止實施家庭暴力行為之裁定罪，公訴意旨業已載明被告違
    反法院依家庭暴力防治法第十三條所為禁止實施家庭暴力行為之裁定，而實施毆
    打告訴人成傷之家庭暴力行為，惟論罪法條卻誤引家庭暴力防治法第五十條第二
    款，容有未洽，惟此部分尚不涉及變更起訴法條之問題，併予敘明。爰審酌被告
    不思營造家庭成員間之溫馨情感，卻對配偶施以家庭暴力行為，漠視保護令所宣
    示之禁止行為，挑戰保護令之保護意旨，惡性非輕，惟被告犯後坦承犯行，並與
    告訴人達成和解，有和解書附卷可稽，告訴人並因而當庭撤回普通傷害之告訴，
    足認被告犯後態度尚稱良好等一切情狀，量處如主文所示之刑，並諭知易科罰金
    之折算標準，以示懲儆。末查，被告前因違反麻醉藥品管理條例案件，經法院判
    處有期徒刑三月，於八十一年五月十八日易科罰金執行完畢後，五年以內未曾受
    有期徒刑以上刑之宣告，有臺灣高等法院被告全國前案紀錄表及臺灣臺中地方法
    院檢察署刑案資料查註紀錄表附卷可稽，被告坦承犯行且深具悔意，並已取得告
    訴人之諒解，其經此偵審程序之教訓，當能知所警惕，信無再犯之虞，本院認對
    其所宣告之刑，以暫不執行為適當，爰併宣告緩刑二年，並依家庭暴力防治法第
    三十條第一項、第二項第一款之規定，諭知於其緩刑期內付保護管束，並於緩刑
    付保護管束期間內，禁止實施家庭暴力行為，以啟自新，並避免告訴人再度受到
    家庭暴力行為之侵害。
三、公訴意旨另以：被告乙○○於九十年十二月三十日晚上十時許，得知告訴人甲○
    ○在臺中市○○路與河南路口某家便利商店內，遂託其友人叫告訴人出來外面，
    雙方因而發生爭執，詎被告竟基於普通傷害犯意，出手拉扯告訴人之頭髮並毆打
    其身體，致告訴人受有頭部外傷、胸部挫傷及四肢多處擦傷之普通傷害，因認被
    告另涉有刑法第二百七十七條第一項之普通傷害罪嫌。惟按告訴乃論之罪，告訴
    人於第一審辯論終結前得撤回其告訴，刑事訴訟法第二百三十八條第一項定有明
    文。經查，本案告訴人告訴被告普通傷害案件，起訴書認係犯刑法第二百七十七
    條第一項之普通傷害罪，依同法第二百八十七條之規定，須告訴乃論。茲據告訴
    人當庭撤回其告訴，本院本應依刑事訴訟法第三百零三條第三款規定，諭知不受
    理之判決，然公訴意旨認此部分與前開違反保護令有罪部分，有想像競合犯裁判
    上一罪關係，本院爰不另為公訴不受理之諭知，末此說明。
據上論斷，應依刑事訴訟法第二百九十九條第一項前段，家庭暴力防治法第五十條第
一款、第三十條第一項、第二項第一款，刑法第十一條前段、第四十一條第一項前段
、第七十四條第二款，罰金罰鍰提高標準條例第二條，判決如主文。
中      華      民      國    九十一    年     十一     月    二十九    日
                              臺灣臺中地方法院刑事第三庭
                                      法  官  陳  得  利
右正本證明與原本無異。
如不服本判決，應於判決送達後十日內向本院提出上訴狀，上訴於臺灣高等法院臺中
分院（須附繕本）。
    書記官
中      華      民      國    九十一    年     十二     月      四      日
附錄本案論罪科刑法條全文：
家庭暴力防治法第五十條
違反法院依第十三條、第十五條所為之下列裁定者，為本法所稱之違反保護令罪，處
三年以下有期徒刑、拘役或科或併科新臺幣十萬元以下罰金︰
  一、禁止實施家庭暴力行為。
  二、禁止直接或間接騷擾、接觸、通話或其他連絡行為。
  三、命遷出住居所。
  四、遠離住居所、工作場所、學校或其他特定場所。
  五、命完成加害人處遇計畫：戒癮治療、精神治療、心理輔導或其他治療、輔導。
